臺灣嘉義地方法院刑事判決
111年度金訴字第5號
公  訴  人  臺灣嘉義地方檢察署檢察官
被      告  黃奕翔


            蔡定綸


            何仲堯



            郭品宏



上列被告因加重詐欺等案件，經檢察官提起公訴（110年度少連
偵字第56號、110年度偵字第1532號、110年度偵字第4128號、11
0年度偵字第4156號、110年度偵字第4157號、110年度軍偵字第1
2號），因被告就被訴事實均為有罪陳述，本院合議庭裁定由受
命法官進行簡式審判程序，並判決如下：
　　主　文
壹、主刑部分
一、壬○○犯如附表二編號1、5之「主文」欄所示之罪，各處如附
    表二編號1、5之「主文」欄所示之刑。
二、辰○○犯如附表二編號2至6之「主文」欄所示之罪，各處如附
    表二編號2至6之「主文」欄所示之刑，有期徒刑部分應執行
    有期徒刑參年陸月。
三、甲○○犯如附表二編號7之「主文」欄所示之罪，處有期徒刑
    壹年貳月。
四、戊○○犯如附表二編號7之「主文」欄所示之罪，處有期徒刑
    壹年。
貳、沒收部分
一、壬○○未扣案之犯罪所得計新臺幣參仟伍佰元沒收之，於全部
    或一部不能沒收或不宜執行沒收時，追徵其價額。
二、辰○○扣案之行動電話壹具（不含SIM卡）沒收之。
三、戊○○未扣案之犯罪所得新臺幣壹仟元沒收之，於全部或一部
    不能沒收或不宜執行沒收時，追徵其價額。　　
　　犯 罪 事 實
一、緣丁○○（丁○○之參與犯罪組織罪嫌部分，經臺灣雲林地方檢
    察署檢察官提起公訴，由臺灣雲林地方法院以110年度訴字
    第434、539號判決論處罪刑，尚未確定。丁○○下述部分，業
    經本院判處罪刑）於民國109年11月中旬某日，在嘉義市某
    處，加入身分不詳、通訊軟體微信暱稱「大成」、「豐泰」
    所發起並指揮三人以上且以實施詐術為手段，具有持續性、
    牟利性及結構性之詐欺集團，擔任車手頭、司機、收水手，
    並於同年12月間某日，陸續吸收卯○○、壬○○、戊○○（壬○○、
    戊○○之參與犯罪組織罪嫌部分，經臺灣雲林地方檢察署檢察
    官提起公訴，由臺灣雲林地方法院以110年度訴字第434、53
    9號判決論處罪刑，尚未確定。卯○○下述部分，業經本院判
    處罪刑）等人擔任旗下車手，再於110年1月間透過壬○○或親
    自分別吸收辰○○、甲○○及少年吳○麟（另由本院少年法庭審
    理中）擔任旗下車手。丁○○、卯○○、壬○○、戊○○、辰○○、甲○○、少年吳○麟與身分不詳之詐欺集團成員，分別為下列行
    為：
  ㈠壬○○、丁○○、卯○○、「大成」、「豐泰」與身分不詳之詐欺
    集團成員，共同意圖為自己不法之所有，基於三人以上共同
    詐欺取財、隱匿詐欺犯罪所得去向及所在之洗錢犯意聯絡，
    先由該詐欺集團真實姓名年籍不詳之成員，於附表一編號1
    「行使詐術時間」欄所示之時間，以如附表一編號1「行使
    詐術方式」欄所示之方式，向子○○施用詐術，致其陷於錯誤
    ，依詐欺集團身分不詳之成員之指示，匯款如附表一編號1
    「匯款金額」欄所示之金額，至如附表一編號1「人頭帳戶
    」欄所示之帳戶，再由卯○○提領人頭帳戶內之贓款，並透過
    壬○○交付丁○○後，丁○○再依詐欺集團上手之指示，上繳詐欺
    贓款與詐欺集團上手，共同製造金流斷點，而掩飾或隱匿上
    開犯罪所得之去向、所在。
　㈡辰○○、丁○○、少年吳○麟、「大成」、「豐泰」與身分不詳之
    詐欺集團成員，共同意圖為自己不法之所有，基於三人以上
    共同詐欺取財、隱匿詐欺犯罪所得去向及所在之洗錢犯意聯
    絡，先由該詐欺集團身分不詳之成員，於附表一編號6「行
    使詐術時間」欄所示之時間，以如附表一編號6「行使詐術
    方式」欄所示之方式，向庚○○施用詐術，致其陷於錯誤，依
    詐欺集團身分不詳成員之指示，匯款如附表一編號6「匯款
    金額」欄所示之金額，至如附表一編號6「人頭帳戶」欄所
    示之帳戶，再由少年吳○麟提領人頭帳戶內之贓款，並透過
    辰○○交付丁○○後，丁○○再依詐欺集團上手之指示，上繳詐欺
    贓款與詐欺集團上手，共同製造金流斷點，而掩飾或隱匿上
    開犯罪所得之去向、所在。
　㈢甲○○基於參與犯罪組織之犯意，並與戊○○、丁○○、卯○○、「
    大成」、「豐泰」與身分不詳之詐欺集團成員，共同意圖為
    自己不法之所有，基於三人以上共同詐欺取財、隱匿詐欺犯
    罪所得去向及所在之洗錢犯意聯絡，先由該詐欺集團身分不
    詳之成員，於附表一編號7「行使詐術時間」欄所示之時間
    ，以如附表一編號7「行使詐術方式」欄所示之方式，向己○○施用詐術，致其陷於錯誤，依詐欺集團身分不詳成員之指
    示，匯款如附表一編號7「匯款金額」欄所示之金額，至如
    附表一編號7「人頭帳戶」欄所示之帳戶，再由戊○○駕車搭
    載卯○○、甲○○前往提款，由甲○○操作提款機提領人頭帳戶內
    之贓款，並交付丁○○後，丁○○再依詐欺集團上手之指示，上
    繳詐欺贓款與詐欺集團上手，共同製造金流斷點，而掩飾或
    隱匿上開犯罪所得之去向、所在。
　㈣辰○○、丁○○、少年吳○麟、「大成」、「豐泰」與身分不詳之
    詐欺集團成員，共同意圖為自己不法之所有，基於三人以上
    共同詐欺取財、隱匿詐欺犯罪所得去向及所在之洗錢犯意聯
    絡，先由該詐欺集團身分不詳之成員，分別於附表一編號2
    至4「行使詐術時間」欄所示之時間，以如附表一編號2至4
    「行使詐術方式」欄所示之方式，向如附表一編號2至4「告
    訴人」欄所示之人施用詐術，致其等均陷於錯誤，分別依詐
    欺集團身分不詳成員之指示，匯款如附表一編號2至4「匯款
    金額」欄所示之金額，至如附表一編號2至4「人頭帳戶」欄
    所示之帳戶，再由附表一編號2至4「提領人欄」所示之人提
    領人頭帳戶內之贓款，並由丁○○依詐欺集團上手之指示，上
    繳詐欺贓款與詐欺集團上手，共同製造金流斷點，而掩飾或
    隱匿上開犯罪所得之去向、所在。
  ㈤辰○○基於參與犯罪組織之犯意，並與壬○○、丁○○、少年吳○麟
    、「大成」、「豐泰」與身分不詳之詐欺集團成員，共同意
    圖為自己不法之所有，基於三人以上共同詐欺取財、隱匿詐
    欺犯罪所得去向及所在之洗錢犯意聯絡，先由該詐欺集團身
    分不詳之成員，於附表一編號5「行使詐術時間」欄所示之
    時間，以如附表一編號5「行使詐術方式」欄所示之方式，
    向辛○○施用詐術，致其陷於錯誤，依詐欺集團真實身分不詳
    成員之指示，匯款如附表一編號5「匯款金額」欄所示之金
    額，至如附表一編號5「人頭帳戶」欄所示之帳戶，再由附
    表一編號5「提領人欄」所示之人提領人頭帳戶內之贓款並
    交付丁○○，丁○○再依詐欺集團上手之指示，上繳詐欺贓款與
    詐欺集團上手，共同製造金流斷點，而掩飾或隱匿上開犯罪
    所得之去向、所在。　
二、案經附表一編號1至7所示之告訴人訴由嘉義市政府警察局第
    一分局報告臺灣嘉義地方檢察署檢察官檢察官偵查起訴。
　　理　由
一、被告壬○○、辰○○、甲○○、戊○○所犯者非為死刑、無期徒刑、
    最輕本刑為3年以上有期徒刑之罪或高等法院管轄第一審案
    件，其於準備程序進行中，先就被訴事實為有罪之陳述，經
    告知簡式審判程序之旨，並聽取檢察官、被告之意見後，本
    院業已依刑事訴訟法第273條之1第1項規定，裁定改以簡式
    審判程序進行本案審理。又簡式審判程序之證據調查，依刑
    事訴訟法第273條之2規定，不受同法第159條第1項、第161
    條之2、第161條之3、第163條之1及第164條至第170條所規
    定證據能力認定及調查方式之限制。
二、認定事實所憑之證據及理由：
　  上開犯罪事實業據被告壬○○、辰○○、甲○○、戊○○於審理時坦
    承不諱，核與證人即附表一編號1至7所示之證人即告訴人於
    警詢中之證述情節大致相符，並有偵辦丁○○所組詐欺集團之
    車手提領照片、熱點資料案件詳細列表、嘉義市政府警察局
    第一分局提款熱點影像建檔、扣案提款卡翻拍照片、扣案物
    品照片、查扣提款卡明細表、各告訴人受理詐騙帳戶通報警
    示簡便格式表、內政部警政署反詐騙諮詢專線紀錄表、金融
    機構聯防機制通報單、附表一編號1至7所示各人頭帳戶之交
    易明細、基本資料、存款存摺帳號資料、開戶資料、對帳單
    細項、客戶歷史交易清單、附表一編號1至7所示之告訴人提
    供之存摺內頁影本及網路交易截圖、自願受搜索同意書、嘉
    義市政府警察局第一分局搜索扣押筆錄、扣押物品目錄表、
    扣押物品收據在卷可考。足見被告壬○○、辰○○、甲○○、戊○○
    之任意性自白與事實相符，堪予採信。本案事證明確，被告
    4人之犯行，均堪認定，應依法論科。
三、論罪部分：
　㈠核被告壬○○就附表一編號1、5所為，均係犯刑法第339條之4
    第1項第2款之三人以上共同詐欺取財罪、洗錢防制法第14條
    第1項之一般洗錢罪；核被告辰○○所為，就附表一編號5所示
    部分，係犯組織犯罪防制條例第3條第1項後段之參與犯罪組
    織罪、洗錢防制法第14條第1項之一般洗錢罪、刑法第339條
    之4第1項第2款之三人以上共同犯詐欺取財罪，就附表一編
    號2至4、6部分，均係犯刑法第339條之4第1項第2款之三人
    以上共同詐欺取財罪、洗錢防制法第14條第1項之一般洗錢
    罪；核被告甲○○就附表一編號7所為，係犯組織犯罪防制條
    例第3條第1項後段之參與犯罪組織罪、洗錢防制法第14條第
    1項之一般洗錢罪、刑法第339條之4第1項第2款之三人以上
    共同犯詐欺取財罪；核被告戊○○就附表一編號7所為，係犯
    刑法第339條之4第1項第2款之三人以上共同詐欺取財罪、洗
    錢防制法第14條第1項之一般洗錢罪。
　㈡被告壬○○、同案被告丁○○、卯○○、「大成」、「豐泰」與身
    分不詳之詐欺集團成員，就附表一編號1部分；被告辰○○、
    同案被告丁○○、另案被告少年吳○麟、「大成」、「豐泰」
    與身分不詳之詐欺集團成員，就附表一編號6部分；被告甲○○、戊○○、同案被告丁○○、卯○○、「大成」、「豐泰」與身
    分不詳之詐欺集團成員，就附表一編號7部分；被告辰○○、
    同案被告丁○○、另案被告少年吳○麟、「大成」、「豐泰」
    與身分不詳之詐欺集團成員，就附表一編號2至4部分；被告
    辰○○、壬○○、同案被告丁○○、另案被告少年吳○麟、「大成
    」、「豐泰」與身分不詳之詐欺集團成員，就附表一編號5
    部分，有犯意聯絡及行為分擔，均為共同正犯。
　㈢被告辰○○就附表一編號5、被告甲○○就附表一編號7部分，分
    次操作提款機而多次提領款項之行為，係於密接之時間、地
    點為之，且係侵害同一告訴人之財產法益，所為各該行為之
    獨立性極為薄弱，依一般社會健全觀念，難以強行分開，是
    在刑法評價上，就其多次提領款項之行為，應視為數個舉動
    之接續實行，合為包括之一行為予以評價，較為合理，應認
    係接續犯，而論一罪。
　㈣被告壬○○就附表一編號1、5所為；被告辰○○所為，就附表一
    編號2至6所為；被告甲○○就附表一編號12所為；核被告戊○○
    就附表一編號12所為，均係以一行為同時觸犯數罪名，為想
    像競合犯，均應從一重以三人以上共同詐欺取財罪處斷。
　㈤被告壬○○上開2次行為、被告辰○○上開5次行為，係對不同告
    訴人實施詐術而詐得贓款，所侵害者係不同個人財產法益，
    且犯罪時間、地點亦均不同，是其等犯意各別、行為互殊，
    應予分論併罰。
  ㈥被告壬○○、辰○○犯罪時尚屬未成年人，其等雖與另案被告少
    年吳○麟共同實施犯罪，然與兒童及少年福利與權益保障法
    第112條第1項前段之規定不符，自不得依該規定加重被告壬○○、辰○○之本刑，附此說明。　　
四、科刑部分：
　㈠想像競合犯之處斷刑，本質上係「刑之合併」，其所謂從一
    重處斷，乃將想像競合犯組成之評價上數罪，合併為科刑一
    罪，其所對應之刑罰，亦合併其評價上數罪之數法定刑，而
    為一個處斷刑。易言之，想像競合犯侵害數法益者皆成立犯
    罪，論罪時必須輕、重罪併舉論述，同時宣告所犯各罪名，
    包括各罪有無加重、減免其刑之情形，亦應說明論列，量刑
    時併衡酌輕罪部分量刑事由，評價始為充足，然後依刑法第
    55條前段規定「從一重處斷」，非謂對於其餘各罪可置而不
    論。因此，法院決定處斷刑時，雖以其中最重罪名之法定刑
    ，做為裁量之準據，惟於裁量其輕重時，仍應將輕罪合併評
    價在內（最高法院108年度台上字第4405號、第4408號判決
    意旨參照）。經查，洗錢防制法第16條第2項規定，犯前2條
    之罪，在偵查或審判中自白者，減輕其刑；組織犯罪防制條
    例第8條第1項後段規定，犯第3條之罪，偵查及審判中均自
    白者，減輕其刑。而被告壬○○、戊○○均於警詢、偵查中及準
    備程序、審理時自白其本案犯行，已如前述，依洗錢防制法
    第16條第2項規定，原應減輕其刑；被告辰○○、甲○○均於警
    詢、偵查中及準備程序、審理時自白其本案犯行，業見前述
    ，被告辰○○就附表一編號2至4、6部分，依洗錢防制法第16
    條第2項規定，及被告辰○○就附表一編號5部分、被告甲○○，
    依洗錢防制法第16條第2項及組織犯罪防制條例第8條第1項
    後段規定，本均應減輕其刑。然被告壬○○、戊○○所犯一般洗
    錢罪係屬想像競合犯其中之輕罪；被告辰○○、甲○○所犯一般
    洗錢罪、參與犯罪組織罪係屬想像競合犯其中之輕罪，並皆
    從一重論處三人以上共同詐欺取財罪，故就上開部分減刑事
    由，由本院依刑法第57條之規定於量刑時一併審酌。
　㈡爰以行為人之責任為基礎，審酌被告甲○○曾有傷害罪經判刑
    確定之紀錄，有其前案紀錄在卷可稽（見本院卷二第9頁）
    ；被告壬○○自陳高職肄業、未婚、無子女、目前待業中；被
    告辰○○自陳高中畢業、未婚、無子女、目前擔任工程師；被
    告甲○○自陳國中畢業、未婚、無子女、目前做工；被告戊○○
    自陳高職畢業、未婚、無子女、目前從事飲料業（見本院卷
    二第24至25頁）；告訴人丙○○到庭時，對本案表示沒有意見
    等語（見本院卷一第294頁）；告訴人辛○○具狀請求對被告
    從重量刑之意見等語（見本院卷一第229至231頁）；告訴人
    辰○○已與告訴人丙○○調解成立，並賠償，有本院調解筆錄在
    卷可參（見本院卷一第307至309頁）；被告戊○○積極想與告
    訴人己○○調解並賠償損害，而因告訴人己○○未到庭且經本院
    聯繫無著，致未能賠償告訴人己○○之損害，然被告戊○○於審
    理時出於自願與非其犯行之告訴人丙○○、乙○○、丑○○成立調
    解，賠償該等告訴人之損失，同有本院調解筆錄在卷可參（
    見本院卷一第307至309頁），足見被告戊○○之犯後態度仍有
    酌輕減輕其刑之處；兼衡各被告參與犯罪分工之角色等一切
    情狀，分別量處被告4人如主文所示之刑。
　㈢數罪併罰之案件，無庸於每一個案判決時定其應執行刑，如
    待被告所犯數罪全部確定後，於執行時始由檢察官聲請法院
    裁定執行刑，不但能保障被告之聽審權，符合正當法律程序
    ，更可提升刑罰之可預測性，減少不必要之重複裁判，避免
    違反一事不再理原則情事之發生（最高法院110年度台抗大
    字第489號裁定意旨參照）。查，依卷內臺灣高等法院被告
    前案紀錄表顯示，被告壬○○另涉犯其他加重詐欺案件，甫於
    111年3月29日經臺灣雲林地方法院以110年度訴字第434、53
    9號判決論處罪刑，尚未確定，而該其他案件與本案乃符合
    「裁判確定前犯數罪」之要件而得定應執行之刑，依上開說
    明，本院就被告壬○○所犯本案數罪，爰均暫不予併定其應執
    行刑，嗣就其所犯數罪全部確定後，再由檢察官依法聲請法
    院裁定應執行刑，以保障其等權益及符合正當法律程序要求
    。
五、沒收部分：
　㈠被告壬○○：
　　被告壬○○擔任本案車手，報酬為所領取贓款之2.5%至3%等情
    ，業據被告壬○○於審理中供承在卷（見本院卷二第23頁）。
    則依上開標準，被告壬○○本案犯行為附表一編號1、5所示部
    分，依最有利被告壬○○之犯罪報酬比例即2.5%計算，分別應
    為新臺幣(下同)1000元（計算式：即2萬元及2萬元之總和2
    .5%）、2500元（計算式：即附表編號5中之110年1月10日0
    時25分許之6萬及4萬元總和2.5%），該二筆金額雖未扣案
    ，仍應依刑法第38之1條第1項前段、第3項之規定宣告沒收
    ，於全部或一部不能沒收或不宜執行沒收時，追徵其價額。
　㈡被告辰○○：
　  扣案之行動電話1支（不含SIM卡），為被告辰○○有，且供其
    與所屬詐欺集團成員聯繫、參與本案犯行使用之工作機等情
    ，業據被告辰○○於警詢時所自承（見警0000000000號卷第10
    9頁），應依刑法第38條第2項前段之規定，宣告沒收之；被
    告辰○○於審理時自陳其本案之犯罪報酬總計約8000元至9000
    元，依最有利被告辰○○之金額認定後，被告之犯罪所得總計
    應為8000元，該筆金額雖未扣案，本應依刑法第38之1條第1
    項前段、第3項之規定宣告沒收，於全部或一部不能沒收或
    不宜執行沒收時，追徵其價額，惟被告辰○○於實際部償告訴
    人丙○○2萬元，有本院調解筆錄在卷可佐（見本院卷一第308
    頁），爰不併宣告沒收被告辰○○之上開犯罪所得。
　㈢被告戊○○：
　　被告戊○○擔任本案車手，報酬1000元至2000元等情，業據被
    告戊○○於審理中供承在卷（見本院卷二第24頁），則依最有
    利被告戊○○之犯罪報酬計算，應為1000元，而被告戊○○固已
    賠償非其犯行之被害人共3人部分損失，前已敘及，但其賠
    償究非其犯行所獲犯罪所得之返還，故該1000元雖未扣案，
    仍應依刑法第38之1條第1項前段、第3項之規定宣告沒收，
    於全部或一部不能沒收或不宜執行沒收時，追徵其價額。
　㈣被告甲○○：
　　被告甲○○擔任本案車手，雖與上手約定自己一次提領贓款可
    獲4000元之報酬，但尚未實際取得任何報酬等情，業據被告
    甲○○於審理中供承在卷（見本院卷二第24頁），故被告甲○○
    既未實際取得報酬，自無沒收犯罪所得之問題。
　㈤沒收新制係參考外國立法例，為契合沒收之法律本質，認沒
    收為刑法所定刑罰及保安處分以外之法律效果，具有獨立性
    ，而非刑罰（從刑），已明定沒收為獨立之法律效果，在修
    正刑法第五章之一以專章規範，故判決主文內諭知沒收，已
    毋庸於各罪項下分別宣告沒收，亦可另立一項合併為相關沒
    收宣告之諭知，使判決主文更簡明易懂，增進人民對司法之
    瞭解與信賴（最高法院108年度台上字第1611號、106年度台
    上字第386號判決意旨參照）。查，被告壬○○2次參與犯罪行
    為獲取之犯罪所得計3500元，參酌上揭最高法院判決意旨，
    僅合一宣告沒收及追徵價額。
據上論斷，應依刑事訴訟法第273條之1第1項、第299條第1項前
段（依刑事判決精簡原則，僅記載程序法條），判決如主文。
本案經檢察官邱朝智提起公訴；檢察官陳昱奉到庭執行職務。
中　　華　　民　　國　　111 　年　　4 　　月　　25　　日
　　　　　　　　　刑事第四庭　法　官　康敏郎
以上正本證明與原本無異。
如不服本判決應於收受判決後20日內向本院提出上訴書狀，並應
敘述具體理由；其未敘述上訴理由者，應於上訴期間屆滿後20日
內向本院補提理由書（均須按他造當事人之人數附繕本）「切勿
逕送上級法院」。告訴人或被害人如對於本判決不服者，應具備
理由請求檢察官上訴，其上訴期間之計算係以檢察官收受判決正
本之日期為準。　
中　　華　　民　　國　　111 　年　　4 　　月　　25　　日
                              書記官　陳佾澧
壹、附錄本案所犯法律條文：
一、刑法第339條之4第1項
　　犯第339條詐欺罪而有下列情形之一者，處1年以上7年以下
    有期徒刑，得併科1百萬元以下罰金：
　　一、冒用政府機關或公務員名義犯之。
　　二、三人以上共同犯之。
　　三、以廣播電視、電子通訊、網際網路或其他媒體等傳播工
        具，對公眾散布而犯之。
二、洗錢防制法第14條第1項
　　有第2條各款所列洗錢行為者，處7年以下有期徒刑，併科新
    臺幣5百萬元以下罰金。 
貳、附表一（金額：新臺幣）
編號 告訴人 行使詐術時間 行使詐術方式 匯款時間 匯款金額 人頭帳戶 提領人 提領時間 提領地點 提領金額 犯罪分工 備註 1 子○○ 110年1月5日17時41分許 假冒網購公司人員，向告訴人子○○佯稱其已升級為黃金會員，如欲取消需依指示操作 110年1月5日19時43分許 2萬123元 吳勇漢之彰化銀行北港分行帳號000-00000000000000號帳戶 卯○○ 110年1月5日19時44分許至45分許 嘉義縣○○市○○○路○段0號臺灣銀行太保分行自動櫃員機 接續提領2萬元及2萬元 由丁○○交付人頭帳戶提款卡予卯○○，卯○○提款後，於不詳時間（起訴書誤載為110年5月19日21時許），在嘉義市西區垂楊路某處將提領贓款交予壬○○，再由壬○○交予丁○○。 逾2萬123元部分為其他被害人所匯 2 丙○○ 110年1月13日21時許 假冒網購人員，向告訴人丙○○佯稱因系統錯誤導致重複下單，如欲取消需依指示操作 110年1月13日： ㈠23時39分許 ㈡23時42分許 110年1月14日： ㈢0時2分許 ㈠4萬9,989元 ㈡3萬8,981元 ㈢3萬4,102元 劉宇婕之國泰世華銀行彰化分行帳號000-000000000000號帳戶 吳○麟 110年1月13日23時50分39秒起至翌（14）日0時13分44秒止 臺南市○○區○○路○段00號國泰世華銀行臺南分行自動櫃員機 接續提領8萬9,000元、10萬元及10萬元 由丁○○交付人頭帳戶提款卡予吳○麟，由吳○麟、辰○○一同搭乘火車前往臺南市○○區○○路○段00號國泰世華銀行臺南分行，吳○麟提款後交予辰○○，再由辰○○交予吳尊勝。  3 癸○○ 110年1月13日21時33分許 假冒網購人員，向告訴人癸○○佯稱因公司操作失誤導致重複扣款，如欲取消需依指示操作 110年1月14日： ㈠0時4分許 ㈡0時6分許 ㈠4萬9,991元 ㈡4萬9,991元        4 寅○○ 110年1月13日19時許 假冒網購人員，向告訴人寅○○佯稱因公司操作失誤導致重複扣款，如欲取消需依指示操作 110年1月14日： ㈠0時5分許 ㈡0時6分許 ㈠4萬9,999元 ㈡1萬6,050元        5 辛○○ 110年1月9日15時42分許 假冒網購人員，向告訴人辛○○佯稱其有商品購買紀錄，如欲取消需依指示操作 110年1月9日： ㈠17時12分許 ㈡17時30分許 　 　 　 　 ㈠4萬9,992元 ㈡9萬9,999元 李佳華之中華郵政新莊郵局帳號000-00000000000000號帳戶               吳○麟          110年1月9日17時22分許起至17時40分許止 嘉義市○區○○○路000號嘉義保安郵局自動櫃員機     接續提領4萬元、1萬元、6萬元及4萬元。      由丁○○交付人頭帳戶提款卡予吳○麟，再由丁○○駕駛車牌號碼000-0000號自用小客車搭載吳○麟前往嘉義市○區○○○路000號提領款項後，將款項交予丁○○。      110年1月10日0時25分許         9萬9,999元   辰○○           110年1月10日0時44分許起至0時46分許止  嘉義市○區○○路000號嘉義民權郵局自動櫃員機      接續提領6萬元及4萬元。         由壬○○交付人頭帳戶提款卡予辰○○，再由丁○○駕駛車牌號碼000-0000號自用小客車搭載辰○○前往嘉義市○區○○路000號提領款項後，將款項交予壬○○，再由壬○○交予丁○○。      110年1月10日0時7分許    9萬9,999元 黃兩財之中國信託土城分行帳號000-000000000000號帳戶 吳○麟 110年1月10日0時13分許至0時16分許止 嘉義市○區○○路000號玉山銀行嘉義分行自動櫃員機 接續提領2萬元、2萬元、2萬元、2萬元及2萬元 由丁○○交付人頭帳戶提款卡予吳○麟，再由丁○○駕駛車牌號碼000-0000號自用小客車搭載吳○麟前往嘉義市○區○○路000號提領款項後，將款項交予丁○○。  6 庚○○ 110年1月16日14時52分許 假冒網購人員，向告訴人庚○○佯稱因公司操作失誤導致重複扣款，如欲取消需依指示操作 110年1月16日： ㈠15時56分許 ㈡16時許 ㈠5萬7,155元 ㈡2萬6,014元 李國寧之高雄銀行北高雄分行帳號000-000000000000號帳戶 吳○麟 110年1月16日16時2分許起至16時4分許止 臺南市○○區○○路000號第一銀行新營分行自動櫃員機 接續提領2萬、2萬元、2萬元2萬元及2萬元 由丁○○交付人頭帳戶提款卡予吳○麟，由吳○麟、辰○○一同搭乘火車前往臺南市○○區○○路000號第一銀行新營分行，吳○麟提款後交予辰○○，再由辰○○交予丁○○。 逾8萬3,169元部分為其他被害人所匯 7 己○○ 110年1月18日19時59分許 假冒網購人員，向告訴人己○○佯稱因公司操作失誤導致重複扣款，如欲取消需依指示操作 110年1月18日20時56分許 2萬1,001元 林宥廷之中華郵政虎尾郵局帳號000-00000000000000號帳戶 甲○○ 110年1月18日21時18分許至同日時19分許 嘉義縣○○鎮○○○街0號統一超商合泰門市自動櫃員機 接續提領2萬元及1,000元 由丁○○交付人頭帳戶提款卡予卯○○、甲○○，再由戊○○駕駛車牌號碼000-0000號自用小客車搭載卯○○、甲○○前往嘉義縣○○鎮○○○街0號提領款項後，再將款項交予丁○○。  
參、附表二
編號 告訴人 主文 1 子○○ 壬○○共同犯三人以上共同詐欺取財罪，處有期徒刑壹年參月。 2 丙○○ 辰○○共同犯三人以上共同詐欺取財罪，處有期徒刑壹年壹月。 3 癸○○ 辰○○共同犯三人以上共同詐欺取財罪，處有期徒刑壹年伍月。 4 寅○○ 辰○○共同犯三人以上共同詐欺取財罪，處有期徒刑壹年肆月。 5 辛○○ ㈠壬○○共同犯三人以上共同詐欺取財罪，處有期徒刑壹年肆月。 ㈡辰○○共同犯三人以上共同詐欺取財罪，處有期徒刑壹年陸月。 6 庚○○ 辰○○共同犯三人以上共同詐欺取財罪，處有期徒刑壹年肆月。 7 己○○ ㈠甲○○共同犯三人以上共同詐欺取財罪，處有期徒刑壹年貳月。 ㈡戊○○共同犯三人以上共同詐欺取財罪，處有期徒刑壹年。